【裁判字號】    89,易,2045
【裁判日期】    891027
【裁判案由】    公然侮辱
【裁判全文】
臺灣臺北地方法院刑事判決                        八十九年度易字第二０四五號
    公  訴  人  臺灣臺北地方法院檢察署檢察官
    被      告  乙○○
右列被告因公然侮辱案件，經檢察官聲請以簡易判決處刑（八十九年度偵字第一０六
三０號），經本院受理後（受理案號為八十九年度簡字第七三九號），認不宜以簡易
判決處刑，本院適用通常程序判決如左：
    主      文
乙○○公然侮辱人，處罰金貳仟元，如易服勞役以參佰元折算壹日。
    事      實
一、乙○○與甲○○二人因另案民事訴訟於民國八十九年五月二十四日上午十時許，
    在台北市○○區○○路一二七號台灣高等法院三樓之法庭開庭，俟於同日上午十
    時四十分許，開庭完畢，二人步出法庭，乙○○竟於不特定人得以共見共聞之該
    法院三樓走道，對甲○○接續口出：「幹你媽的！」之語二次，使甲○○在精神
    上、心理上感受難堪、不快，而對甲○○公然侮辱。
二、案經甲○○訴由台灣台北地方法院檢察署檢察官聲請以簡易判決處刑。
    理      由
一、被告經合法傳喚均未於本院所指定之調查期日或審理期日到庭，其於偵查中固不
    否認有於前述時間在台灣高等法院與告訴人甲○○因另案之民事訴訟開庭，並於
    開庭完畢後有於台灣高等法院三樓之走道與告訴人甲○○有口角爭執之情，惟矢
    口否認有任何公訴人所起訴之前開公然侮辱犯行，辯稱：我沒有罵甲○○等語，
    惟查前開犯罪事實業據告訴人甲○○於檢察官偵查及於本院調查、審理時指訴綦
    詳，而被告於對告訴人甲○○為前開公然侮辱犯行之際，恰為告訴人甲○○以隨
    身攜帶之錄音機將其前開侮辱言語錄下，由該錄音帶之內容聽之，確有被告對告
    訴人甲○○接續口出：「幹你媽的！」之語之情，此有檢察官對該錄音帶實施勘
    驗所制作之勘驗筆錄在卷可稽（偵查卷第二八頁參照，又該捲錄音帶因被告於偵
    查中從未爭執其取得之過程是否合法，其又未於本院調查、審理程序到庭，在被
    告未有爭執之情況下，本院乃無庸去調查該錄音帶之取得是否合法），是被告雖
    以前開情詞置辯，尚難認為可採，本件事證明確，被告之犯行堪以認定。
二、核被告乙○○所為，係犯刑法第三百零九條第一項之公然侮辱罪。爰審酌被告之
    犯罪手段、犯罪對被害人甲○○所生損害暨其智識程度等一切情狀，量處如主文
    所示之刑，並諭知易服勞役之折算標準。
三、被告經合法傳喚，無正當理由未於本院所指定之八十九年十月十三日審理期日到
    庭，惟本件本院認係應對被告科罰金刑之案件，依刑事訴訟法第三百零六條規定
    ，爰不待被告之陳述逕行判決，應予說明。
據上論斷，應依刑事訴訟法第四百五十二條、第二百九十九條第一項、第三百零六條
，刑法第三百零九條第一項、第四十二條第二項，罰金罰鍰提高標準條例第一條前段
、第二條，判決如主文。
本案經檢察官楊榮宗到庭執行職務
中      華      民      國    八十九    年      十      月    二十七    日
                                      臺灣臺北地方法院刑事第三庭
                                          法  官  葉  建  廷
右正本證明與原本無異。
如不服本判決，應於判決送達後十日內向本院提出上訴狀 (應附繕本) ，上訴於
臺灣高等法院。
                                          書記官  許  婉  如
中      華      民      國    八十九    年      十      月    二十七    日
附錄本案論罪科刑法條全文：
刑法第三百零九條
公然侮辱人者，處拘役或三百元以下罰金。
以強暴犯前項之罪者，處一年以下有期徒刑、拘役或五百元以上罰金。


司法院資訊處製作；財團法人民間司法改革基金會備份。
